# 请教陈版：会计利润与所得税费用披露过程

提问人：yukoling111520v 时间：2020-03-05 08:05:19
请教陈版：
问题一：母公司对子公司的长期股权投资确认过减值准备，处置子公司时以收取得价款扣除长期股权投资账面价值确认投资收益。税法上是已收取的价款扣除长期股权投资成本的净额缴纳企业所得税，即纳税调减长期股权投资减值准备。母公司对这部分长期股权投资减值准备未确认过递延所得税资产。请问纳税调减的长期股权投资减值准备是放到“非应税收入的影响”还是放到“使用前期未确认可抵扣暂时性差异的影响”？
合并层面同样有处置该子公司的投资收益，投资收益中相当于长期股权投资减值准备的这部分金额也是不用纳税的，请问在合并层面，这部分影响是放到“非应税收入的影响”还是放到“使用前期未确认可抵扣暂时性差异的影响”？
如果放到“非应税收入的影响”，该部分金额实质就是长期股权投资减值准备，而在合并层面应该不存在长期投资减值准备，是否矛盾？
如果放到“使用前期未确认可抵扣暂时性差异的影响”，由于不管在母公司层面以及合并层面，递延所得税资产附注中披露的“未确认递延所得税资产的可抵扣暂时差异”都没有包括改长期股权投资减值准备，处置该子公司后，出现这么大金额“使用前期未确认可抵扣暂时性差异的影响”是否合理？
问题二：母公司对子公司的长期股权投资全额计提减值准备，将该子公司注销，没有确认任何投资收益或者亏损。
母公司层面，会计上投资损失为 0 ，但税法上存在投资损失，投资损失金额是这部分长股投减值准备，即可以纳税调减该部分金额。母公司对这部分长股投减值准备确认过递延所得税资产，本年转回，所以对所得税费用没有影响，这部分投资损失不会体现在“会计利润与所得税费用调整过程”。那请问合并层面是如何处理的？合并层面是否有这部分投资损失，放到“会计利润与所得税费用调整过程”哪个项目呢？
感谢！

回答人：chenyiwei
1 、应填入“使用前期未确认可抵扣暂时性差异的影响”，考虑前期未披露相应的未确认递延所得税资产的暂时性差异项目是否属于披露的疏漏。
2 、合并层面如果因此抵减了子公司注销档期的应纳税额，则该注销事项对所得税有影响，一般也是披露在调节表的“使用前期未确认可抵扣暂时性差异的影响”项目中。